【裁判字號】    92,易,447
【裁判日期】    920730
【裁判案由】    竊盜
【裁判全文】
臺灣新竹地方法院刑事判決                          九十二年度易字第四四七號
    公  訴  人  臺灣新竹地方法院檢察署檢察官
    被      告  丙○○
    指定辯護人  本院公設辯護人林銘宏
右列被告因竊盜案件，經檢察官提起公訴（九十二年度偵字第九三四號），本院判決
如左：
    主  文
丙○○竊盜，累犯，處有期徒刑肆月。如易科罰金，以佰元折算壹日。
    事  實
一、丙○○自民國六十七年間起今有五次竊盜、三次詐欺及傷害、妨害自由等前科紀
    錄，並於九十年間因竊盜案件，經本院以九十年度竹簡字第四八號判決判處有期
    徒刑三月確定，甫於九十年十二月二十一日執行完畢。
二、丙○○患有精神分裂症，惟在無心神喪失或精神耗弱之狀態下，意圖為自己不法
    之所有，於九十二年一月四日下午三時許，在新竹市○區○○路與文昌街口甲○○擺設之販賣彩券攤位上，先虛偽與甲○○交談後，乃趁甲○○轉身另與其他客
    人交談不注意之際，竊取甲○○所有之每張售價新臺幣（下同）五十元彩券十四
    張，得手後逕自騎乘其所有之車牌號碼ＲＫＢ－００六號機車離去。嗣其離去後
    ，與甲○○相鄰一同擺攤之乙○○發覺有異，乃向甲○○詢問丙○○是否購買彩
    券，此時甲○○清點彩券始發現上情。詎其於事隔約二小時後，又返回甲○○擺
    設之攤位欲向甲○○兌換盜取刮中之一張彩券彩金五十元，乃當場為甲○○、乙○○識破，其見竊盜之事以發覺，即心虛騎乘其所有之車牌號碼ＲＫＢ－００六
    號機車逃逸，惟為乙○○記下車號告知甲○○報警，嗣於九十二年一月八日下午
    三時許，在新竹市○○路、中央路口為警查獲。
三、案經新竹市警察局第二分局報告臺灣新竹地方法院檢察署檢察官偵查起訴。
    理  由
壹、認定犯罪事實所憑之證據及認定之理由：
一、被告於警訊、偵查中及本院審理時之部分自白：被告不否認有於右階時、地取得
    彩券，並於事隔二小時後返回被害人甲○○擺設之攤位欲向被害人甲○○兌換刮
    中之一張彩券彩金五十元時，當場為被害人甲○○及證人乙○○質問為何盜取彩
    券，其乃逕自騎乘其所有之車牌號碼ＲＫＢ－００六號機車離去等情。
二、被害人甲○○及證人乙○○分別於警訊、偵查中及本院審理時之指證、述：
（一）足證被告確有右揭竊盜之事實。
（二）被害人甲○○、證人乙○○一致指認被告無訛，且證人乙○○並到院當庭指認
      被告無誤，斷無誤認之可能。
三、贓物領據、公益彩券購票證明、彩券各一紙：足證被害人甲○○之指述屬實，且
    該刮中之彩券一張業據被害人甲○○領回。
四、車籍作業系統查詢認可資料一紙：足證被告騎乘之車牌號碼ＲＫＢ－００六號機
    車，確為被告所有。
五、情況證據：
（一）被告逃逸時騎乘之車牌號碼ＲＫＢ－００六號機車，係經證人乙○○記下號告
      知被害人甲○○，嗣經被害人甲○○報警後查獲，更足擔保被害人甲○○及證
      人乙○○指證、述之可信性。
（二）被告返回被害人甲○○擺設之攤位欲兌換彩金，嗣經被害人甲○○、證人乙○○質問時，未取回該張刮中之彩券即逕自騎乘其所有之車牌號碼ＲＫＢ－００
      六號機車離去，足見其顯係因竊盜之犯行被識破，而心虛逃逸。
六、綜據前開事證，足證被告確有前揭竊盜事實。事證已臻明確，被告犯行洵堪認定
    。
貳、對被告抗辯不採納之理由：
一、被告矢口否認有竊盜犯行，辯稱伊係向被害人甲○○購買八張彩券，且有付款，
    被害人乙○○可能均認錯人云云。
二、不採納之理由：
（一）被害人甲○○、證人乙○○一致指認被告無訛，斷無誤認之可能，已如前述。
（二）被告並未向被害人甲○○購買彩券，而係趁被害人甲○○轉身與其他客人交談
      不注意之際，竊取被害人甲○○所有之每張售價五十元彩券十四張，得手後逕
      自騎乘其所有之車牌號碼ＲＫＢ－００六號機車離去，此行竊過程為證人乙○○全程目睹，業據證人乙○○到院證述明確。
（三）被告倘無竊盜之情事，何須返回兌換彩金經被害人甲○○、證人乙○○質問時
      ，未取回該張刮中之彩券即逕自騎乘其所有之車牌號碼ＲＫＢ－００六號機車
      離去？顯係因竊盜之犯行被識破，而心虛逃逸。
（四）綜上，足見被告所辯或與事實不符，或係矯飾卸責之詞，不足採信。
、論罪及科刑之審酌：
一、所犯罪名：核被告所為係犯刑法第三百二十條第一項之普通竊盜罪。
二、累犯加重其刑：被告曾於九十年間因竊盜案件，經本院以九十年度竹簡字第四八
    號判決判處有期徒刑三月確定，甫於九十年十二月二十一日執行完畢之事實，有
    臺灣新竹地方法院檢察署刑案資料查註紀錄表及臺灣高等法院被告全國前案紀錄
    表在卷可稽，茲於執行完畢後五年以內再犯有期徒刑以上之本罪，為累犯，應依
    法加重其刑。
三、量刑：爰審酌被告自民國六十七年間起今有五次竊盜、三次詐欺及傷害、妨害自
    由等前科紀錄，有前開臺灣新竹地方法院檢察署刑案資料查註紀錄表及臺灣高等
    法院被告全國前案紀錄表在卷可稽，素行不良，惟念其患有精神分裂症，業據新
    竹市政府社會局社工員盧惠津到院陳述屬實，且犯罪手段、情節、被害人所受之
    損害及對社會治安之危害均尚非重大，犯罪後猶飾詞矯辯等一切情狀，酌予量處
    如主文所示之刑，並諭知易科罰金之折算標準。
肆、適用之法律：
（一）刑事訴訟法第二百九十九條第一項前段。
（二）刑法第三百二十條第一項、第四十七條、第四十一條第一項前段。
（三）罰金罰鍰提高標準條例第一條前段、第二條，判決如主文。
本案經檢察官許麗美到庭執行職務。
中      華      民      國    九十二      年      七    月      三十    日
                                臺灣新竹地方法院刑事第一庭
                                    法  官    汪  銘  欽
右正本證明與原本無異。
如不服本判決，應於判決送達後十日內向本院提出上訴狀（應附繕本），上訴於臺灣
高等法院。
                              書記官    江  靜  玲
中      華      民      國    九十二      年      七    月      三十    日
附錄本案論罪科刑法條全文：
附錄本案論罪科刑法條刑法第三百二十條第一項：
意圖為自己或第三人不法之所有，而竊取他人之動產者，為竊盜罪，處五年以下有期
徒刑、拘役或五百元以下罰金。


司法院資訊處製作；財團法人民間司法改革基金會備份。
